【裁判字號】    97,苗簡,269
【裁判日期】    970408
【裁判案由】    偽造文書等
【裁判全文】
臺灣苗栗地方法院刑事判決             97年度苗簡字第269號
公  訴  人  臺灣苗栗地方法院檢察署檢察官
被      告  乙○○
                    國民身分證.
上列被告因偽造文書等案件，經檢察官聲請以簡易判決處刑（97
年度偵字第801 號），本院判決如下：
    主  文
乙○○犯竊盜罪，處拘役參拾日，如易科罰金，以新臺幣壹仟元
折算壹日；又犯行使偽造私文書罪，足以生損害於他人，處有期
徒刑貳月，如易科罰金，以新臺幣壹仟元折算壹日，信用卡簽帳
單上偽造之「甲○○」署押貳枚沒收；又犯行使偽造私文書罪，
處有期徒刑貳月，如易科罰金，以新臺幣壹仟元折算壹日；又犯
行使偽造私文書罪，處有期徒刑貳月，如易科罰金，以新臺幣壹
仟元折算壹日。應執行有期徒刑肆月，如易科罰金，以新臺幣壹
仟元折算壹日，信用卡簽帳單上偽造「甲○○」之署押貳枚沒收
。
    事  實
一、乙○○前因竊盜案件，經臺灣苗栗地方法院檢察署檢察官分
    別以95年度偵字第5978號、96年度偵字第320號、369號為緩
    起訴處分確定，緩起訴期間自民國96年2月12日起至98年2月
    11日止，現仍於緩起訴期間。又因竊盜案件，經本院於97年
    2月26日，以97年度苗簡字第137號判處拘役20日。詎乙○○
    猶不知警惕，竟基於意圖為自己不法所有之犯意，而先後為
    下列犯行：
（一）於96年8 月13日凌晨0 時56分許，前往苗栗縣竹南鎮○○
      路148號「京品企業社」內（以不詳方式進入，且無證據
      證明該處有人居住），竊取甲○○所有卡號為0000000000
      000000號台新商業銀行（下稱台新銀行）信用卡1張。
（二）乙○○於竊得上開甲○○所有之信用卡後，旋基於詐欺取
      財及行使偽造私文書之犯意，偽以該信用卡合法持卡人甲
      ○○之身分，(1)於96年8 月13日凌晨3 時7 分許，至苗栗
      縣竹南鎮○○街58號2 樓之犁村有限公司，刷卡消費2130
      元，並在信用卡簽帳單持卡人欄偽簽甲○○之署押1 枚後
      ，交予店員以行使之，復於同日凌晨3 時14分許，刷卡消
      費275 元，並接續在信用卡簽帳單持卡人欄偽簽甲○○之
      署押1 枚後，交予店員以行使之，致該店員誤信其為甲○
      ○本人，而允其消費，並將該等消費商品如數交付之，足
      以生損害於甲○○（聲請書誤載為乙○○）、犁村有限公
      司及台新銀行。(2)再於96年8 月13日中午12時43分許，持
      上開信用卡至苗栗縣竹南鎮○○街33號建榮銀樓，刷卡消
      費14780 元，惟經店員刷卡後，台新銀行服務人員電知甲
      ○○，甲○○表示並未刷卡消費，該店始知乙○○並非真
      正持卡人，遂未陷於錯誤交付財物，乙○○該筆刷卡因此
      未成功而未得得逞，(3)於96年8月13日中午13時27 分許，
      又持上開信用卡至苗栗縣竹南鎮○○街49號隆隆皮鞋店，
      刷卡消費1200元，店員刷卡後，亦同上情，乙○○此筆刷
      卡消費復未成功而未得逞，甲○○並報警循線查獲上情。
二、案經苗栗縣警察局竹南分局報請臺灣苗栗地方法院檢察署檢
    察官偵查聲請簡易判決處刑。
      理  由
一、上開犯罪事實業據被告乙○○坦承不諱，核與被害人甲○○
    於警詢中證述上開信用卡遭竊及遭詐欺之事實大致相符，並
    有簽帳單影本2 紙及台新銀行風險控管組出具之冒用明細1
    紙在卷可佐，是本件被告犯行事證明確，應予依法論科。
二、論罪科刑：
（一）核被告乙○○所為，就犯罪事實（一）部分，係犯刑法第
      320條第1項之普通竊盜罪；就犯罪事實（二）(1)部分，則
      係犯刑法第216條、第210條之行使偽造私文書罪及同法第
      339條第1項之詐欺取財罪；其前後2 次刷卡之行為，時間
      密接，侵害者亦係同一法益，屬接續犯，僅成立一行使偽
      造私文書罪及一詐欺取財罪；就犯罪事實（二）(2)、(3)部
      分，因被告於消費時，雖均已著手於詐欺之行為，然因台
      新銀行電知甲○○後，店家拒絕其以刷卡方式購買而未遂
      ，係未遂犯，核均係犯刑法第216條、第210條之行使偽造
      私文書罪及同法第339條第1項、第3項詐欺取財未遂罪。
      被告2次於信用卡簽帳單上偽造甲○○簽名之行為，係偽
      造私文書之部分行為，又其偽造私文書之低度行為，為行
      使偽造私文書之高度行為所吸收，均不另論罪。又被告以
      一施用詐術之行為，同時行使偽造私文書並詐取財物，而
      觸犯數罪名，為想像競合犯，依刑法第55條規定，應從一
      重行使偽造私文書罪處斷。被告上開1次竊盜及3次行使偽
      造私文書犯行，犯意各別，行為互殊，應予分論併罰。
（二）爰審酌被告有如事實欄所載之多次竊盜前案，卻未警惕，
      再為本件犯行，應予非難，惟被告患有中度精神障礙，有
      中華民國殘障手冊附卷可參，且詐欺取財亦有部分未得逞
      ，對於被害人所生損害尚小，其犯罪手段並未具有破壞性
      ，犯後亦坦承犯行，態度尚可等一切情狀，分別量處如主
      文所示之刑，併分別就拘役及有期徒刑部分，諭知易科罰
      金之折算標準，併就有期徒刑部分定其應執行之刑及易科
      罰金之折算標準。
三、沒收：
    信用卡簽帳單上之「甲○○」署押2枚，係被告偽造之署押
    ，應依刑法第219條之規定宣告沒收。
四、應適用法條：
（一）刑事訴訟法第449 條第1 項前段、第454 條第2 項、第45
      0 條第1 項。
（二）刑法第320 條第1 項、第216 條、第210 條、第339 條第
      1項、第3項、第55條、第51條第5款、第41條第1項前段、
      第219條。
（三）刑法施行法第1 條之1 。
五、如不服本判決，應於判決送達後10日內向本院提出上訴狀（
    應抄附繕本）。
中    華    民    國    97    年    4     月    8     日
                  苗栗簡易庭    法  官  林 卉 聆
上正本證明與原本無異。
告訴人或被害人如對於本判決不服者，應具備理由請求檢察官上
訴，其上訴期間之計算係以檢察官收受判決正本之日期為準。
                                書記官  楊 慧 萍
中    華    民    國    97    年    4     月    8     日
附錄本案論罪科刑法條：
中華民國刑法第320 條
意圖為自己或第三人不法之所有，而竊取他人之動產者，為竊盜
罪，處5 年以下有期徒刑、拘役或5 百元以下罰金。
意圖為自己或第三人不法之利益，而竊佔他人之不動產者，依前
項之規定處斷。
前二項之未遂犯罰之。
中華民國刑法第210 條
偽造、變造私文書，足以生損害於公眾或他人者，處5 年以下有
期徒刑。
中華民國刑法第216 條
行使第210 條至第215 條之文書者，依偽造、變造文書或登載不
實事項或使登載不實事項之規定處斷。
中華民國刑法第339 條
意圖為自己或第三人不法之所有，以詐術使人將本人或第三人之
物交付者，處5 年以下有期徒刑、拘役或科或併科1 千元以下罰
金。
以前項方法得財產上不法之利益或使第三人得之者，亦同。
前二項之未遂犯罰之。


司法院資訊處製作；財團法人民間司法改革基金會備份。
